臺灣臺中地方法院刑事判決　　　　　　　　　　　九十三年度中簡上字第六七號
　　上　訴　人　臺灣臺中地方法院檢察署檢察官
　　被　　　告　乙○○
右上訴人因被告竊盜案件，不服本院臺中簡易庭九十三年度中簡字第二六二六號中華
民國九十三年十月二十七日第一審簡易判決（聲請案號：臺灣臺中地方法院檢察署九
十三年度偵字第一六九四六號），提起上訴，本院判決如左：
    主  文
上訴駁回。
    事實及理由
一、本案經本院審理之結果，認為第一審簡易判決之認事、用法及量刑均無不當，應
    予維持，並引用第一審判決書（包括聲請簡易判決處刑書）記載之事實、證據及
    理由。
二、上訴人即檢察官之上訴意旨略以：被告乙○○乃電機、電梯之維修工程人員，對
    於住戶、工廠等場所之用電設施維修及保養等工作甚為熟練，告訴人社區水電等
    工程即均由被告維修，被告復曾經本社區住戶推選為事務委員會之事務委員，理
    應為全社區之公共利益著想，謀取住戶權益，惟其竟反而利用機電維修之專長，
    擅自竊取社區公共用電，被發覺後自承從民國九十三年五月間某日起竊電；事實
    上，被告不知自何時起即以其專長大量竊電使用，其惡性遠較一般為節省支出而
    一時竊電者為重，原審判決未能斟酌及此，僅予被告拘役五十日且得易科罰金之
    量刑，顯然失出，應請撤銷原判決，從重論處等語。
三、按刑罰之量定，固屬法院自由裁量之職權行使，但仍應審酌刑法第五十七條所列
    各款事由及一切情狀，為酌量輕重之標準，並非漫無限制。在同一犯罪事實與情
    節，如別無其他加重或減輕之原因，下級審量定之刑，亦無過重或失輕之不當情
    形，則上級審法院對下級審法院之職權行使，原則上應予遵重，此有最高法院八
    十五年度台上字第二四四六號裁判意旨可資參酌。經查：
    (一)上訴意旨所稱被告早於九十三年五月間前即已大量竊電使用乙節，上訴人並未
      進一步舉證以實其說，故本院無從參採。
    (二)又證人即「廣三大時代社區」Ａ區事務委員會之事務委員甲○○於本院審理時
      到庭具結證稱：「廣三大時代社區」除有全區之管理委員會外，其下尚設有Ａ
      至Ｆ區及一個商業區等七個分區，各分區之財務皆獨立運作，並有各自獨立之
      出入口，各分區管理委員會亦自行負責收取各區之信件，本案雖由全區之主委
      代表提出告訴，但被告所竊取者乃Ａ區之電力，被告之賠償金自應交付Ａ區，
      故Ａ區之事務委員會曾提案討論要求被告賠償損害，經被告表示願意賠償之金
      額後，Ａ區之事務委員會議決被告應於所表示願意賠償金額之外再加一倍之賠
      償金額，該區事務委員會始同意與被告和解，事經被告依該區事務委員會之決
      議如數賠償後，雙方始達成和解等語。證人甲○○之上開證詞並有該Ａ區事務
      委員會之例行會議紀錄及和解契約書等影本各一件附卷可明。故事實上，被告
      已與被害人達成和解，可予認定。
    (三)末經綜合被告之素行、犯罪之目的、動機、手段、方法、被害人所受損害、被
      告所得利益、雙方已達成民事和解及被告坦承犯行之態度等一切有利、不利之
      情狀加以考量後，本院認為原審判處被告拘役五十日，得易科罰金，並諭知沒
      收被告所有供本件犯罪所用之ＰＶＣ電線一條，就量刑部分職權之行使，未見
      明顯失出或不當，上訴意旨指摘量刑失出部分，亦無理由；故本件上訴，應予
      駁回。
據上論斷，應依刑事訴訟法第四百五十五條之一第三項、第一項、第三百六十四條、
第三百七十三條、第三百六十八條，判決如主文。
中      華      民      國      九十四      年      四      月    六    日
                                  審判長法  官   王鏗普
                                        法  官   唐敏寶
                                        法  官   莊深淵
右正本證明與原本無異。
本件不得上訴。
                                        書記官
中      華      民      國      九十四      年      四      月    六    日
